臺灣嘉義地方法院刑事判決　　　　　　　 96年度訴字第243號
公　訴　人　臺灣嘉義地方法院檢察署檢察官
被　　　告　乙○○
　　　　　　甲○○
共　　　同
指定辯護人　本院公設辯護人　丙○○
上列被告因違反槍砲彈藥刀械管制條例案件，經檢察官提起公訴
（九十六年度偵字第九二○號），本院判決如下：
    主  文
乙○○共同未經許可，寄藏可發射子彈具有殺傷力之改造手槍，
處有期徒刑參年貳月，併科罰金新臺幣伍萬元，罰金如易服勞役
，以新臺幣壹仟元折算壹日。扣案之仿BERETTA廠M9型半自動手
槍製造之改造手槍壹枝（含彈匣壹個）（槍枝管制編號為：0000
000000號）沒收。又共同未經許可，寄藏子彈，處有期徒刑肆月
，併科罰金新臺幣貳萬元，罰金如易服勞役，以新臺幣壹仟元折
算壹日。未經許可，寄藏子彈所處有期徒刑部分減為有期徒刑貳
月；未經許可，寄藏子彈併科罰金部分，減為新臺幣壹萬元，如
易服勞役，以新臺幣壹仟元折算壹日。應執行有期徒刑參年參月
，併科罰金新臺幣伍萬伍千元，罰金部分如易服勞役，以新臺幣
壹仟元折算壹日。扣案之仿BERETTA廠M9型半自動手槍製造之改
造手槍壹枝（含彈匣壹個）（槍枝管制編號為：0000000000號）
沒收。
甲○○共同未經許可，寄藏可發射子彈具有殺傷力之改造手槍，
處有期徒刑壹年捌月，併科罰金新臺幣參萬元，罰金如易服勞役
，以新臺幣壹仟元折算壹日。扣案之仿BERETTA廠M9型半自動手
槍製造之改造手槍壹枝（含彈匣壹個）（槍枝管制編號為：0000
000000號）沒收。又共同未經許可，寄藏子彈，處有期徒刑肆月
，併科罰金新臺幣貳萬元，罰金如易服勞役，以新臺幣壹仟元折
算壹日。未經許可，寄藏子彈所處有期徒刑部分減為有期徒刑貳
月；未經許可，寄藏子彈併科罰金部分，減為新臺幣壹萬元，如
易服勞役，以新臺幣壹仟元折算壹日。應執行有期徒刑壹年玖月
，併科罰金新臺幣參萬伍千元，罰金部分如易服勞役，以新臺幣
壹仟元折算壹日。緩刑肆年，並應於判決確定後壹年內，向臺灣
嘉義地方法院檢察署指定之公益團體、地方自治團體或社區，提
供壹佰小時之義務勞動，緩刑期內付保護管束。扣案之仿BERETT
A廠M9型半自動手槍製造之改造手槍壹枝（含彈匣壹個）（槍枝
管制編號為：0000000000號）沒收。
    事  實
一、乙○○於民國九十五年十一月中旬某日，在臺南縣仁德鄉○
    ○道下，經綽號「阿文」之不詳成年男子所委託並交付其持
    有之具殺傷力之仿BERETTA廠M9型半自動手槍製造之改造手
    槍一枝（含彈匣一個）（槍枝管制編號為：0000000000號）
    後，於當日持前開槍枝至嘉義市○○○街二三四號七樓七○
    一室，並與同住其屋內之甲○○共同基於寄藏槍枝之犯意聯
    絡，將該改造手槍未經許可，寄藏於前開房屋之鞋櫃抽屜內
    ；又乙○○另於九十五年十二月底某日，在臺南縣仁德鄉○
    ○道下，經該綽號「阿文」之不詳成年男子所委託並交付其
    持有具有殺傷力之制式子彈六顆後，並於當日至前開房屋內
    ，並與甲○○另行起意，共同基於寄藏具有殺傷力子彈之犯
    意聯絡，將該等制式子彈六顆未經許可，寄藏於前揭嘉義市
    ○○○街二三七號七樓七○一室鞋櫃抽屜內。嗣於九十六年
    一月十九日下午五時三十五分許，經警持搜索票前往該屋內
    執行搜索而當場查獲，並扣得上述具殺傷力之仿BERETTA廠
    M9型半自動手槍製造之改造手槍一枝（含彈匣一個）（槍枝
    管制編號為：0000000000號）及制式子彈六顆。
二、案經嘉義縣警察局移送臺灣嘉義地方法院檢察署檢察官偵查
    起訴。
    理  由
一、上揭犯行，業據被告乙○○、甲○○於警詢、偵查中及本院
    審理時均供承不諱（見警卷第二頁至第三頁、第八頁至第十
    頁；偵查卷第十二頁至第十三頁、第三五頁至第三七頁；本
    院卷第四九頁至第五十頁、第六七頁至第七三頁），核與被
    告二人於偵查中互為證人時結證所述情節大致相符，並有扣
    押書、搜索扣押筆錄各一份、為警查獲時所拍攝之照片二幀
    等在卷可稽，復有扣案之仿BERETTA廠M9型半自動手槍製造
    之改造手槍一枝（含彈匣一個）（槍枝管制編號為：000000
    0000號）、經實際試射後所剩之彈殼六顆足資佐證，而上開
    扣案改造手槍及子彈經送內政部警政署刑事警察局（下簡稱
    刑事警察局）鑑定結果，認為：「送鑑改造BERETTA手槍一
    枝（槍枝管制編號0000000000號），認係由仿BERETTA廠M9
    型半自動手槍製造之槍枝，換裝土造金屬槍管及土造金屬槍
    機而成之改造手槍，擊發功能正常，可擊發適用子彈，認具
    殺傷力」及「送鑑土造子彈六顆，認均係口徑9mm之制式子
    彈，經檢視，彈底均有撞擊痕跡，經實際試射，均可擊發，
    認具殺傷力」等情，有刑事警察局九十六年二月二十六日刑
    鑑字第0960017662號槍彈鑑定書一份在卷可按（見偵查卷第
    五四頁至第五七頁），堪認被告等所寄藏之上開改造手槍及
    子彈，確屬槍砲彈藥刀械管制條例所管制之可發射子彈具有
    殺傷力之改造槍枝及具殺傷力之子彈無訛，被告等之自白核
    與事實相符，足以採信，從而，本件事證明確，其等違反槍
    砲彈藥刀械管制條例之犯行，均堪認定。
二、按槍砲彈藥刀械管制條例所稱單純之「持有」槍彈，固不包
    括「寄藏」，但「寄藏」之受人委託代為保管，其保管之本
    身所為之「持有」，既係「寄藏」之當然結果，法律上自宜
    僅就「寄藏」行為為包括之評價，不應另就「持有」予以論
    罪（參照最高法院七十四年度台上字第三四○○號判例）。
    又按未經許可寄藏槍砲、彈藥、刀械等罪，其寄藏之繼續，
　　為行為之繼續，並非狀態之繼續，故一經寄藏，其犯罪即告
  　成立，但其完結，須繼續至寄藏行為終了時為止（最高法院
    著有八十八年度台上字第二九六八號判決意旨參照）。
三、被告乙○○、甲○○受他人委託保管前開槍枝及子彈，核其
    等所為，均係犯槍砲彈藥刀械管制條例第八條第四項未經許
    可，寄藏可發射子彈具有殺傷力之改造手槍罪及同條例第十
    二條第四項未經許可寄藏子彈罪；被告等所犯上揭二罪間，
    均有犯意聯絡及行為分擔，應為共同正犯；又被告等所犯上
    述二罪間，均係犯意各別，行為互殊，均應予分論併罰。爰
    審酌被告甲○○並無犯罪前科，此有臺灣高等法院被告前案
    紀錄表一份在卷可稽，其於警詢、偵查及審理中均坦承犯行
    ，顯有悔意，因一時失慮觸法，以其所犯本件法定最輕刑度
    三年以上有期徒刑之罪，不可謂之不重，相較於持槍進而侵
    害他人法益及其所犯罪名刑度之輕重而言，如科以法定最輕
    本刑，猶嫌過重，爰依刑法第五十九條規定，減輕其刑。爰
    審酌被告乙○○、甲○○分別為國中畢業及高職畢業之智識
    程度，其等寄藏具殺傷力之改造手槍及子彈期間並未利用該
    槍枝、子彈為非法行為，且犯後均坦承犯行，態度良好等一
    切情狀，各量處如主文所示之刑，併科罰金部分，亦諭知易
    服勞役之折算標準，並各定其應執行之刑及併科之罰金，以
    示懲儆。又被告甲○○前未曾受有期徒刑以上刑之宣告，已
    如前述，其因一時失慮，致罹刑章，於犯後坦承犯行，深表
    悔意，並分別向財團法人天主教會嘉義教區附設嘉義縣私立
    聖心教養院及財團法人嘉義市腦性麻痺協會等機構，各捐款
    新臺幣（下同）十萬元，計二十萬元，有捐款收據及郵政劃
    撥儲金存款單各二份附卷可參（見本院卷第七六頁），被告
    甲○○經此刑之宣告後，應知警惕，信無再犯之虞，本院因
    認暫不執行其刑為當，併予宣告緩刑四年，用啟自新，惟因
    被告年僅二十一歲，自制力欠佳，為使被告能以義務勞動方
    式彌補其犯罪，並從中深切記取教訓，及為強化其法治觀念
    ，使其於緩刑期內能深知警惕，避免其再度犯罪，爰併依刑
    法第七十四條第二項第五款之規定，命被告應於判決確定後
    一年內，依臺灣嘉義地方法院檢察署執行檢察官之命令，向
    指定之公益團體、地方自治團體或社區，提供一百小時之義
    務勞務，併依刑法第九十三條第一項第二款之規定，諭知於
    緩刑期內付保護管束，以觀後效。另扣案之仿BERETTA廠M9
    型半自動手槍製造之改造手槍一枝（含彈匣一個）（槍枝管
    制編號為：0000000000號）係屬違禁物，依刑法第三十八條
    第一項第一款之規定併予宣告沒收。至另扣案原具殺傷力之
    子彈六顆，業經刑事警察局於鑑定時試射完畢，彈殼與彈頭
    已分離，不再具有殺傷力，已非違禁物，爰不併予宣告沒收
    ，附此敘明。
四、本件被告乙○○及甲○○所犯之未經許可，寄藏子彈罪之犯
    罪時間均係九十五年十二月底，符合中華民國九十六年罪犯
    減刑條例所規定之「九十六年四月二十四日以前」犯罪情形
    ，故此部分之罪，包括有期徒刑及併科罰金之部分，均減其
    宣告刑如主文所示。至於沒收、追徵、追繳等諭知，不在減
    刑範圍以內，應照原判決執行（司法院院字第二七八七號解
    釋及法院辦理九十六年減刑案件應行注意事項第十三點參見
    ），併予敘明。
據上論斷，應依刑事訴訟法第二百九十九條第一項前段，槍砲彈
藥刀械管制條例第八條第四項、第十二條第四項，刑法第十一條
前段、第二十八條、第五十一條第五款、第七款、第四十二條第
三項前段、第五十九條、第七十四條第一項第一款、第二項第五
款、第九十三條第一項第二款、第三十八條第一項第一款，中華
民國九十六年罪犯減刑條例第二條第一項第三款、第七條、第十
一條，判決如主文。
本案經檢察官鄭葆琳到庭執行職務。
中　　華　　民　　國　　96　　年　　7 　　月　　31　　日
                  刑事第三庭  審判長法　官　陳仁智
                                    法  官  鄭雅文
                                    法  官  陳蒨儀
上列正本證明與原本無異。
如不服本判決，應於判決送達後10日內向本院提出上訴狀（應附
繕本）。告訴人或被害人如對於本判決不服者，應具備理由請求
檢察官上訴，其上訴期間之計算係以檢察官收受判決正本之日期
為準。
中　　華　　民　　國　　96　　年　　7 　　月　　31　　日
                                    書記官　李珈慧
附錄論罪科刑法條全文：
槍砲彈藥刀械管制條例第8條：
未經許可，製造、販賣或運輸鋼筆槍、瓦斯槍、麻醉槍、獵槍、
空氣槍或第4條第1項第1款所定其他可發射金屬或子彈具有殺傷
力之各式槍砲者，處無期徒刑或5年以上有期徒刑，併科新臺幣1
千萬元以下罰金。
未經許可，轉讓、出租或出借前項所列槍枝者，處5年以上有期
徒刑，併科新臺幣1千萬元以下罰金。
意圖供自己或他人犯罪之用，而犯前二項之罪者，處無期徒刑或
7年以上有期徒刑，併科新臺幣1千萬元以下罰金。
未經許可，持有、寄藏或意圖販賣而陳列第一項所列槍枝者，處
3年以上10年以下有期徒刑，併科新臺幣7百萬元以下罰金。
第一項至第三項之未遂犯罰之。
槍砲彈藥刀械管制條例第12條：
未經許可，製造、販賣或運輸子彈者，處1 年以上7 年以下有期
徒刑，併科新台幣500 萬元以下罰金。
未經許可，轉讓、出租或出借子彈者，處6 月以上5 年以下有期
徒刑，併科新台幣300 萬元以下罰金。
意圖供自己或他人犯罪之用，而犯前二項之罪者，處3 年以上10
年以下有期徒刑，併科新台幣700 萬元以下罰金。
未經許可，持有、寄藏或意圖販賣而陳列子彈者，處5 年以下有
期徒刑，併科新台幣300 萬元以下罰金。
第 1 項至第 3 項之未遂犯罰之。
